【裁判字號】    99,智易,31
【裁判日期】    990827
【裁判案由】    違反商標法
【裁判全文】
臺灣臺中地方法院刑事判決              99年度智易字第31號
公  訴  人  臺灣臺中地方法院檢察署檢察官
被      告  甲○○
上列被告因違反商標法案件，經檢察官提起公訴（99年度偵字第
9680號），於本院準備程序，被告就被訴事實為有罪之陳述，經
本院告知簡式審判程序意旨，並聽取當事人之意見後，經合議庭
裁定改行簡式審判程序，本院判決如下：
    主  文
甲○○明知為未得商標權人同意，於同一商品，使用相同之註冊
商標商品而販賣，處有期徒刑肆月，如易科罰金，以新臺幣壹仟
元折算壹日。扣案如附表所示之物，均沒收。
    犯罪事實
一、甲○○明知「LV」、「CHANEL」及「ROLEX」等文字圖樣，
    分別係路易威登馬爾悌耶公司、香奈兒公司及勞力士公司分
    別向經濟部智慧財產局申請註冊，於專用期間內，就所指定
    之手提包、手錶等商品，取得商標權，現仍在商標專用期限
    內。詎基於輸入及販賣仿冒商標商品之集合犯意，於民國99
    年1、2月間，前往中國大陸廣州地區旅遊，陸續向當地攤商
    ，以每件新臺幣（下同）500元至1,000元不等之價格，販入
    未經上開商標權人之同意或授權，與上開商標權人所生產或
    授權製造之同一或類似商品，使用相同註冊商標之仿冒手提
    袋、手錶等商品數件後輸入臺灣，旋在臺中市北屯區○○○
    路39巷11號旁北屯市場，擺設攤位，並提供上開商品目錄供
    顧客挑選，待顧客決定商品後，甲○○再以每件1,600元至
    2,000元不等之價格，販售交付予不特定顧客，以此方式侵
    害上開商標權公司之商標權。嗣於99年4月15日11時45分許
    ，經警前往上址攤位當場查獲，扣得如附表所示之仿冒商標
    商品共8件。
二、案經臺中市警察局第五分局報請臺灣臺中地方法院檢察署檢
    察官偵查起訴。
    理  由
一、按除簡式審判程序及簡易程序及第376條第1款、第2款所列
    之罪之案件外，第一審應行合議審判，又除被告所犯為死刑
    、無期徒刑、最輕本刑為3年以上有期徒刑之罪或高等法院
    管轄第一審案件者外，於刑事訴訟法第273條第1項程序進行
    中，被告先就被訴事實為有罪之陳述時，審判長得告知被告
    簡式審判程序之旨，並聽取當事人、代理人、辯護人及輔佐
    人之意見後，裁定進行簡式審判程序；刑事訴訟法第284條
    之1、第273之1條第1項分別定有明文。查本件被告甲○○所
    犯係屬刑事訴訟法第376條第1款所列之最重本刑為3年以下
    有期徒刑、拘役或專科罰金之罪，依法獨任進行審理程序，
    又被告於本院行準備程序時就被訴事實為有罪之陳述，依前
    揭規定，經聽取當事人之意見後，裁定改行簡式審判程序。
    又簡式審判程序之證據調查，依刑事訴訟法第273條之2規定
    ，不受同法第159條第1項審判外陳述排除之限制，再被告對
    於卷內之各項證據，亦不爭執證據能力，故卷內所列之各項
    證據，自得作為證據，合先敘明。
二、上揭犯罪事實，業據被告於警詢、偵訊及本院審理時均坦承
    不諱，並有如附表所示之仿冒商標商品扣案，且如附表所示
    之物，業經證人即鑑定人乙○○、丁○○鑑定後確認均係仿
    冒商標商品無誤，此有鑑定筆錄、經濟部智慧財產局商標資
    料檢索服務查詢資料、鑑定證明書、鑑定能力證明書、查扣
    物（品市值）估價表附卷供參，此外，復有扣押物品清單1
    紙、查獲現場照片6張及扣案物品照片8張在卷可稽。再參酌
    上開商標之商品均已在國內外銷售多年。風行全球，為時下
    一般消費大眾所週知之知名品牌，被告係以非正常進貨途徑
    及遠低於市價之價格取得及販售，足徵被告自白因有其他證
    據可補強，且查與事實相符，足予憑採。又刑法上所謂販賣
    行為，不以販入後復行賣出為必要，祇要以營利為目的，而
    有販入或賣出二者其一之行為，即足構成，而被告既係以意
    圖販賣為目的而販入上開仿冒商標商品，於販入之後將之置
    於其攤位內之實力支配下，即已成立販賣既遂罪。是本案事
    證明確，被告犯行已經證明，應依法論科。
三、核被告甲○○所為，係犯商標法第82條之販賣仿冒商標商品
    罪。又按刑事法若干犯罪行為態樣，本質上原具有反覆、延
    續實行之特徵，立法時既予特別歸類，定為犯罪構成要件之
    行為要素，則行為人基於同一之犯意，在密切接近之一定時
    、地持續實行之複次行為，倘依社會通念，於客觀上認為符
    合一個反覆、延續性之行為觀念者，於刑法評價上，即應僅
    成立一罪，俾免有重複評價、刑度超過罪責與不法內涵之疑
    慮；學理上所稱「集合犯」之職業性、營業性或收集性等具
    有重複特質之犯罪均屬之，例如經營、從事業務、收集、販
    賣、製造、散布等行為概念者是，有最高法院95年度臺上字
    第1079號判決意旨可資參照。本件被告販賣如附表所示仿冒
    商標商品之營利性行為，係在密集期間內以相同之方式持續
    進行，未曾間斷，具有反覆、延續實行之特徵，從而在行為
    概念上，縱有多次販賣之舉措，仍應評價認係包括一罪之集
    合犯。又被告意圖販賣而輸入、陳列之低度行為，應為其販
    賣之高度行為所吸收，均不另論罪。又被告以一販賣仿冒商
    標商品之行為，同時侵害路易威登馬爾悌耶公司、香奈兒公
    司及勞力士公司之商標專用權，為同種想像競合犯，依刑法
    第55條規定，以一罪論。爰審酌被告前於98年間已有違反商
    標法案件經判處罰金之前科紀錄，仍不知悔改，再犯本件相
    同之罪，其明知如附表所示之物均為仿冒商標商品，竟為貪
    圖一己私利而販賣此等品質低劣之仿冒品，對商標權人之權
    益侵害非小，且破壞我國致力於智慧財產權保護之國際聲譽
    ，其行為實屬不該，兼衡以其犯罪之動機、目的、手段、教
    育程度、家庭生活狀況，且據被害人公司在臺授權代表乙○
    ○、丁○○於警詢時均表示對本案不提出刑事告訴，及被告
    犯後坦承犯行，態度尚稱良好等一切情狀，量處如主文所示
    之刑，並諭知易科罰金之折算標準。至聲請人於起訴書中雖
    具體求刑有期徒刑6月等語，然本院認被告已坦承犯行，斟
    酌被害人所受之損害及被告犯後之態度，如對被告科以如主
    文所示之刑，應已足懲戒被告，聲請人之求刑，尚屬過重，
    附此說明。另扣案如附表所示之仿冒商標商品8件，係被告
    犯商標法第82條之罪所販賣之商品，應依同法第83條之規定
    ，不問屬於被告與否，宣告沒收之。
四、依刑事訴訟法第273條之1第1項、第299條第1項前段、第310
    條之2、第454條第1項，商標法第82條、第83條，刑法第11
    條前段、第41條第1項前段、第55條，判決如主文。
五、如不服本判決，應於收受送達後10日內向本院提出上訴書狀
    ；並應敘述具體理由；其未敘述上訴理由者，應於上訴期間
    屆滿後20日內向本院補提理由書（均須按他造當事人之人數
    附繕本）「切勿逕送上級法院」。
本案經檢察官丙○○到庭執行職務。
中    華    民    國    99    年    8     月    27    日
                  刑事第七庭    法  官  黃賢婷
以上正本證明與原本無異。
                                書記官  江美琪
中    華    民    國    99    年    8     月    27    日
附表：
┌──┬──────────────┬──┐
│編號│仿冒商標文字及圖樣商品名稱  │數量│
├──┼──────────────┼──┤
│ １ │仿冒之「LV」手提包          │1只 │
├──┼──────────────┼──┤
│ ２ │仿冒之「CHANEL」手提包      │1只 │
├──┼──────────────┼──┤
│ ３ │仿冒之「CHANEL」手錶        │1只 │
├──┼──────────────┼──┤
│ ４ │仿冒之「ROLEX」手錶         │5只 │
└──┴──────────────┴──┘
附錄本案論罪科刑法條全文：
商標法第81條
未得商標權人或團體商標權人同意，有下列情形之一者，處3年
以下有期徒刑、拘役或科或併科新臺幣20萬元以下罰金：
一、於同一商品或服務，使用相同之註冊商標或團體商標者。
二、於類似之商品或服務，使用相同之註冊商標或團體商標，有
    致相關消費者混淆誤認之虞者。
三、於同一或類似之商品或服務，使用近似於其註冊商標或團體
    商標之商標，有致相關消費者混淆誤認之虞者。
商標法第82條
明知為前條商品而販賣、意圖販賣而陳列、輸出或輸入者，處1
年以下有期徒刑、拘役或科或併科新臺幣5萬元以下罰金。

司法院資訊處製作；財團法人民間司法改革基金會備份。
